【裁判字號】    98,上易,2323
【裁判日期】    981224
【裁判案由】    詐欺
【裁判全文】
臺灣高等法院刑事判決                98年度上易字第2323號
上  訴  人
即  被  告  甲○○
選任辯護人  莊秀銘律師
            甘義平律師
            徐紹鐘律師
上列上訴人因詐欺案件，不服臺灣士林地方法院97年度易字第15
08號，中華民國98年6 月30日第一審判決（起訴案號：臺灣士林
地方法院檢察署97年度偵字第7099、8897、9244號及併辦案號：
臺灣士林地方法院檢察署97年度偵字第11209 、16417 、16174
號、98年度偵字第2619號，臺灣板橋地方法院檢察署97年度偵字
第21390 號），提起上訴，本院判決如下：
    主  文
上訴駁回。
    事  實
一、甲○○依其社會生活之通常經驗，一般人無故取得他人金融
    機構帳戶之存摺、提款卡及密碼使用之行徑常與財產犯罪之
    需要密切相關，而可預見將自己金融機構帳戶之存摺、提款
    卡及密碼交付他人，可能成為不法集團詐欺被害人財物時，
    供作匯交款項及提領款項用途之工具，進而幫助該不法集團
    遂行詐欺取財犯行，仍基於縱使他人利用其金融帳戶實施詐
    欺取財亦不違其本意之幫助詐欺不確定故意，於民國97年4
    月25日（公訴人誤認為26日）之晚上20時前之某時，在不詳
    地點，將其所申請之臺灣銀行東湖分行（下稱臺灣銀行，96
    年11月9 日開戶，帳號：000000000000號）、第一商業銀行
    東湖簡易分行（下稱第一銀行，97年4 月24日開戶，帳號：
    00000000000000號）、華南商業銀行東湖分行（下稱華南銀
    行，97年4 月24日開戶，帳號：000-000000000000號）及國
    泰世華商業銀行德安分行（下稱國泰世華銀行，97年4 月25
    日開戶，帳號：000-000000000000號）、臺北富邦商業銀行
    內湖分行（下稱臺北富邦銀行，97年2 月27日設立帳戶，帳
    號：000000000000000 號）等帳戶之存摺（下合稱系爭帳戶
    ）、提款卡及密碼提供予姓名年籍不詳之成年人，供其及其
    所屬之詐欺集團作存、提、匯款之用，以此方式幫助該不詳
    之人及其所屬犯罪集團之人犯罪。嗣該詐欺集團成員於附表
    各編號所示時間，以附表各編號所示之詐騙方式，向附表一
    各編號所列之人詐得如同附表各編號所列款項，該詐騙集團
    並立即將款項提領一空，嗣因附表各編號所示之被害人發覺
    有異，報警循線查悉上情。
二、案經臺北市政府警察局內湖分局、臺北縣政府警察局金山分
    局、新竹市警察局第二分局移送臺灣士林地方法院檢察署檢
    察官偵查起訴及移送併案審理。
    理  由
壹、程序方面：
（一）按被告以外之人於審判外之陳述，雖不符合刑事訴訟法第
      159 條之1 至之4 等4 條之規定，而經當事人於審判程序
      同意做為證據，法院審酌該言詞陳述或書面陳述做成時之
      情況，認為適當者，亦得為證據，刑事訴訟法第159 條之
      5 定有明文，核其立法意旨在於傳聞證據未經當事人之反
      對詰問予以核實，原則上先予排除。惟若當事人已放棄反
      對詰問權，於審判程序中表明同意該等傳聞證據作為證據
      ；或於言詞辯論終結前未聲明異議，基於尊重當事人對傳
      聞證據之處分權，及證據資料愈豐富，愈有助於真實發見
      之理念，且強化言詞辯論主義，使訴訟程序得以順暢進行
      ，上開傳聞證據亦均具有證據能力。而所謂「審酌該陳述
      做成時之情況，認為適當」者，係指依各該審判外供述證
      據製作當時之過程、內容、功能等情況，是否具備合法可
      信之適當性保障，加以綜合判斷而言（最高法院94年度台
      上字第3277號判決要旨可資參照）。
（二）查本件附表各編號所示被害人等人分別於警詢中所為陳述
      ，其性質雖均屬傳聞證據，然彼等被害人等人所為之上開
      警、偵詢筆錄內容，業經檢察官、被告及其辯護人於原審
      及本院準備、審判程序中就證據能力部分，均表示無意見
      （見原審卷一第23、126 、177 、243 頁，原審卷二第11
      頁及本院卷第47頁），且均未於言詞辯論終結前對該等筆
      錄之證據能力表示異議，依上開規定，審酌被害人等人係
      因查覺遭詐騙後，立即於案發後報案並接受員警或檢察官
      偵詢，筆錄錄製過程均經全程錄音，亦查無人情施壓、干
      擾或不當取供之情形，且觀乎證詞內容均係有關渠等受騙
      經過之客觀事實，並無臆測、攻訐之詞，以之作為本案之
      證據自屬適當，應認附表各編號所示之被害人等人於警、
      偵詢中之陳述，有證據能力。
（三）本判決下列所引用書面證據，雖亦屬傳聞證據，惟就證據
      能力部分，檢察官、被告及其辯護人於原審及本院審判期
      日中均表示無意見（見原審卷一第23、126 、177 、243
      頁，原審卷二第11頁，及本院卷第47頁），且迄至言詞辯
      論終結前亦未再聲明異議，本院審酌上開證據資料製作時
      之情況，尚無違法不當及證明力明顯過低之瑕疵，亦認為
      以之作為證據應屬適當，故揆諸前開規定，爰逕依刑事訴
      訟法第159 條之5 規定，認前揭證據資料均有證據能力，
      先予敘明。
貳、實體方面：
一、訊據被告固不否認系爭帳戶之存摺、提款卡及密碼均為伊所
    申請，附表各編號所示之被害人之款項均分別匯入該上開系
    爭帳戶內等情，惟矢口否認有何幫助詐欺犯行，被告甲○○
    與其辯護人辯稱：(1)被告於97年4 月25日下午6 、7 時許，
    因南下高雄辦事，故將其所有之車號CQS-837 重型機車停放
    至重慶南路1 段，並將所申請之系爭帳戶等之存摺、提款卡
    及記載上開帳戶密碼之筆記本、ＰＤＡ，置於該機車之置物
    箱內，嗣被告於97年4 月27日晚間返回臺北，因攜帶多包行
    李騎車不便，故直接搭計程車返家，至翌日即4 月28日中午
    12時30分許，前往上揭停放地點取車，卻發見機車已遭竊，
    被告隨即前往派出所報案，並通知各銀行掛失止付，惟因員
    警告知先予備案後再尋找，如未能自行尋獲，翌日再再至派
    出所受理報案，致被告於4 月29日中午12時30分方完成報案
    手續。(2)被告之母告知擬將銀行存款交予其投資基金，被告
    方規劃於居家附近各銀行開立帳戶，以增加基金選擇機會，
    並便於分開管理，可見被告之開戶均有其正當用途，且係經
    母親之授意而為，斷非係為提供予他人使用，被告之所以隨
    意將系爭帳戶之存摺、提款卡置於機車置物箱內，係因各該
    帳戶內均無存款，尤須陳明者，被告之台灣銀行帳戶係於96
    年11月9 日即已開立，距本案被害人遭詐騙之時，已將近半
    年之久，倘被告果欲將該帳戶提供予詐騙集團使用，定是於
    開戶後立即交付，怎可能還自行使用達半年之久？(3)另被告
    當初除開立上開欲作為投資基金使用之帳戶外，尚有慶豐商
    業銀行忠孝分行、中國信託商業銀行、合作金庫城內分行、
    聯邦銀行板橋分行、上海商業儲蓄銀行內湖分行、台灣中小
    企業銀行太平分行、忠孝分行及大台北商業銀行等8 個帳戶
    ，惟上述帳戶多為被告多年未使用而早已遺忘之帳戶，且存
    摺、提款卡等多已不知去向，有的甚至自始即提供作為與他
    人合夥經營之公司使用，並非被告個人使用。倘被告果如起
    訴書所稱欲將帳戶提供予詐騙集團使用，當初定是將所開立
    之帳戶全部交付，以獲取更多利益，又何以會留下其餘帳戶
    不一併交付？足徵上述帳戶與是否提供予詐騙集團使用無關
    。況衡諸現今社會常情，個人往往因就學、工作、投資、遷
    徙等各項因素，而須開立多個帳戶，或因舊帳戶多年未使用
    遺忘後又開立新帳戶，故自難以個人帳戶之多寡，作為認定
    是否有犯罪嫌疑之依據。被告於95年7 月間，尚曾協助其兄
    王天沛報警查獲詐騙集團成員，深知將帳戶提供予他人使用
    必遭查獲，是被告並無提供存摺、提款卡及密碼供詐騙集團
    成員使用，亦無任何幫助他人犯罪之犯意云云。
二、經查：
（一）前開臺灣銀行，帳號：000000000000號，為96年11月9 日
      開戶，第一銀行，帳號：00000000000000號，為97年4 月
      24日開戶，華南銀行，帳號：000-000000000000號，為97
      年4 月24日開戶及國泰世華銀行，帳號：000-0000000000
      00號，為97年4 月25日開戶，臺北富邦銀行，帳號：0000
      00000000000 號，為97年2 月27日設立帳戶，為被告所坦
      承，並有上開銀行之開戶基本資料等在卷可稽（原審卷一
      第240 、241 頁，97年度偵字第16417 號第21至23頁、26
      至29頁、97年度偵字第11209 號卷第14至18頁、桃園地方
      法院檢察署97年度偵字第22613 號卷第29頁反面），堪予
      認定。
（二）附表各編號所示之被害人分別因受詐欺而匯款至上開金融
      機構帳戶內（接獲詐騙電話之時間及地點、匯款時間、金
      額、匯入之帳戶、匯款地點均詳如附表所示）之事實，業
      據渠等被害人分別於警詢、原審審理中指訴綦詳，且有附
      表各編號所示金融機構自動櫃員機交易明細表影本在卷可
      稽（見97年度偵字第11209 號卷第19、31頁、97年度偵字
      第8897號卷第14、15、18頁、97年度偵字第7099號卷第9
      頁、板橋地方法院檢察署97年度偵字第21390 號卷第24頁
      、97年度偵字第16 417號第52、66、75、83、94、112 、
      118 、131 、139 頁、桃園地方法院檢察署97年度偵2207
      4 號卷第11、21、14頁反面、17頁反面、桃園地方法院檢
      察署97年度偵字第22613 號卷第61頁、原審卷一第112 、
      113 頁），而觀諸渠等所匯入之款項，均旋遭該詐騙集團
      成員提領一空等情，顯見附表各編號所示之被害人確實遭
      詐騙集團詐騙而陷於錯誤，將各筆款項匯入上開被告甲○
      ○所申請之系爭帳戶內，亦足認定。
（三）被告上開申請之系爭金融機構帳戶中，除臺灣銀行係於96
      年11月9 日開戶、臺北富邦銀行為97年2 月27日設立帳戶
      外，其餘3 個帳戶分別為97年4 月24日、4 月25日，上開
      5 個金融機構帳戶及提款卡依被告所辯稱係適因整理存摺
      ，故均置放於其機車內而於97年4 月25日下午6 、7 時許
      隨同該部機車一併失竊云云，然上開系爭帳戶之銀行均係
      在其居家附近，且其於97年4 月25日上午9 時49分許至同
      日下午17時01分許、20時40分許亦均在其住家附近，此有
      被告之台灣大哥大行動電話資料查詢資料附卷可稽（原審
      卷一第101 、102 頁），被告何以於開戶後所新領得之數
      本存摺及提款卡未就近返家存放？卻仍放置於機車內？抑
      且，被告於97年4 月24日當天，又另在其居家附近向稻江
      商業銀行成功簡易型分行（原為有限責任臺北市第一信用
      合作社，96年7 月1 日改制為銀行，已於98年1 月1 日更
      名為大台北商業銀行股份有限公司，原審卷一第267 頁）
      申請開設0000000000000 號帳戶及提款卡，此有其提出之
      稻江商業銀行成功簡易型分行存摺及提款卡影本在卷可稽
      （原審卷一第199 至202 頁），則於同一日新設申請之該
      稻江商業銀行之帳戶存摺及提款卡何以反而未見遺失（依
      檢察官當庭稱係因信用合作社改制，除臺北縣、市外，其
      他地區分行較少，存提款不便利等語，見原審卷一第189
      頁）？實與常情大相逕庭。
（四）被告另辯稱：伊於97年4 月25日下午6 、7 時許，因南下
      高雄辦事，故將其所有之車號CQS-837 重型機車停放至重
      慶南路1 段，嗣被告於97年4 月27日晚間返回臺北，因攜
      帶多包行李騎車不便，故直接搭計程車返家，至翌日即4
      月28日中午12時30分許，前往上揭停放地點取車，始發見
      機車已遭竊，被告隨即前往派出所報案，該部機車迄98年
      1 月2 日始於臺北市○○路○段72號附近尋獲云云，被告
      固提出臺北市政府警察局車輛協尋電腦輸入單及機車尋獲
      電腦輸入單、97年4 月26日於高雄市消費之統一發票7張
      以佐其說（原審卷一第39、142 、354 頁），惟被告於警
      詢中陳稱：伊是臨時接到朋友來電，有急事馬上前往（高
      雄地區）始忘記攜帶機車內之存摺、金融卡等語（97偵字
      第16417 號卷第16頁），其於原審審理中先則陳稱：該部
      機車97年4 月25日下午7 時許停放在失竊地點……因為當
      天伊辦完事情後，伊當時沒有回家，那幾天伊要蒐集資料
      所以去書局，如果伊有回家，當然會把這些東西放在家裡
      云云（原審卷一第183 、184 頁），俟原審提示其使用之
      0000000000號行動電話當日發話地點之通訊基地相關位置
      後，其又翻異前詞，稱：伊當天是坐計程車回家，因為當
      時下雨云云（原審卷一第185 頁），又稱：伊當晚6 點多
      係先至台北市○○○路附近之燦星旅行社索取旅遊資訊，
      之後於7 點多即將車號CQS-837 號之重型機車騎至重慶南
      路一段停放，嗣後發現當天下午寄放於內湖大潤發賣場置
      物櫃之物品忘了拿，因當時下雨騎車不便，伊於是在8 點
      多搭計程車前往內湖取回物品後，方於9 點多返回火車站
      附近搭統聯客運南下高雄云云（原審卷一第192 頁），被
      告對於其在97年4 月25日南下高雄地區之前，在臺北市市
      區之行程前後所述已有不符，而若係有急事前往高雄地區
      ，又豈會拖延至當晚9 時許，始起身搭車前往？甚且，被
      告於當日下午17時01分許，其行動電話通訊之基地台位置
      仍在臺北市○○區○○路4 段358 號附近，迄同日19時19
      分許，其行動電話通訊之基地台位置，則先後在臺北市大
      安區○○○路430 號、670 號附近、信義區○○路○段407
      號附近，此有行動電話之查詢資料在卷可稽（原審卷一第
      102 頁），被告於日下午17時許，所在內湖區○○路○ 段
      358 號附近，距離其住處同屬臺北市內湖區之臺北市內湖
      區○○○○街63巷4 號極為接近，被告何以不將其隨身攜
      帶之上開系爭帳戶之存摺、提款卡、ＰＤＡ、記事本就近
      放置家中，返而隨身攜帶多此累贅？更何況，當日其行動
      電話通訊之基地台，並不在臺北市○○○路○段之相關位
      置出現，抑且，97年4 月25日下午19時、20時許，在被告
      所述停放機車之臺北市○○○路○段3 號附近，並未有任
      何降水，亦有交通部中央氣象局公函一紙附卷可參（原審
      卷一第244 、245 頁），被告所稱因當時下雨，故未騎乘
      該機車，而改搭乘計程車返回內湖住處云云，已與事實不
      符，則被告是否確實有將該部機車停放臺北市○○○路○
      段3 號附近以致失竊一情，實屬可疑？
（五）被告於警詢中陳稱：伊並未在失竊之ＰＤＡ及記事本上特
      別註記金融帳戶「密碼」等相關資料，僅記錄伊之生日、
      身分證字號等語（桃園地方法院檢察署97年度偵字第2207
      4 號卷第5 頁），其於原審則陳稱：伊金融帳戶密碼都設
      定設為670930，因為伊害怕會忘記，因為這個是伊重要朋
      友的生日，所以伊把它設定為密碼，……伊放在機車內有
      存摺、提款卡、ＰＤＡ、筆記本……伊存摺的密碼均寫在
      ＰＤＡ裡面，是同一個密碼，伊記得有特別寫「密碼」這
      兩個字云云（原審卷二第22、25、26頁），被告就有無將
      其上開金融機構之提款卡密碼特別註記為「密碼」一情，
      前後所述亦有不符，況且，該密碼既係對其有特別意涵，
      且所有帳戶之密碼均為同一組號碼，其已能牢記於心不會
      有遺忘之虞，而金融機構帳戶提款卡及密碼為金融交易重
      要憑證，是一般智識程度之人，均知應將提款卡、密碼此
      等使用帳戶重要之認證分別保管，或將密碼牢記心中，不
      在任何物體上標示或載明密碼，以免徒增帳戶款項遭人持
      提款卡併同輕易得知之密碼而盜領存款之風險，倘有遭竊
      或遺失情事，衡情亦理當立即追索、尋回或報案、掛失，
      以杜爭議，並避免損失，被告為心智正常之成年人，對於
      上情難推諉不知，尤其被告於原審審理時能即刻憶起並答
      出其提款卡密碼（原審卷二第22頁），豈有將密碼在物體
      上特別註記標示「密碼」、載明以免遺忘之必要，更無將
      前開帳戶提款卡與密碼放在一起之理。是以上開系爭帳戶
      之存摺及提款卡是否確為失竊，誠屬可疑，難以採信。更
      何況，詐欺正犯為避免員警自帳戶來源回溯追查出真正身
      分，乃以他人帳戶供作詐得款項出入之帳戶，此為詐欺正
      犯需利用他人帳戶之原因。相應於此，詐欺正犯亦會擔心
      如使用他人帳戶，因帳戶持有人非自己，則詐得款項將遭
      不知情之帳戶持有人提領，或不知情帳戶持有人逕自掛失
      以凍結帳戶之使用，或知情之帳戶持有人以辦理補發存摺
      、變更印鑑、密碼之方式，將帳戶內存款提領一空，致其
      費盡周章所詐得之款項化為烏有，甚或帳戶持有人在掛失
      後，詐欺正犯前往自動櫃員機提領詐欺所得贓款時，亦有
      遭金融機構所置攝影機攝影而為警循線查獲之風險。則詐
      欺正犯為所使用之帳戶，必為其所能控制之帳戶，始能確
      保詐得款項。申言之，詐欺正犯至不可能使用他人遺失提
      款卡、密碼之帳戶供作詐得款項匯入之帳戶，以免除遭真
      正帳戶持有人提領或掛失之風險。且本件附表編號16之被
      害人於97年4 月25日晚上8 時許即接獲詐欺集團成員以電
      話施詐，被害人於同日21時17分許即接續匯款至被告所有
      系爭帳戶中之臺北富邦銀行帳戶內，另附表編號1 、2 所
      示之被害人於97年4 月25日22時許亦即遭詐欺成員詐欺匯
      款至被告前開帳戶內，則詐欺集團成員何能於被告所稱失
      竊系爭帳戶之存摺、提款卡及密碼後之1 、2 個小時內，
      立即能解晰密碼，及無懼於帳戶遭涷結無法提領贓款之危
      險。
（六）被告另所有之中國信託商業銀行股份有限公司帳戶（下稱
      中信銀行，帳號：0000000000000 號，90年11月22日開戶
      ），均為其持續使用中，於97年4 月24日12時46分05秒於
      存款機存入1000元（餘額為1039元），隨即於12時49分33
      秒提領1000元，又於12時50分49秒存入1000元，立即於12
      時52分06秒提領該1000元，有其中信銀行交易明細可稽（
      原審卷一第335 頁），而上開第一銀行係於同日即97年4
      月24日下午14時21分許開戶，開戶時存入1000元作為開戶
      金額，但隨即提領，帳戶內餘額為零元，前開華南銀行於
      97年4 月24日開戶時，存入開戶金額為1000元，於開戶後
      隨即提款1000元，餘額為零元，前開國泰世華銀行於97年
      4 月25日開戶時，存入開戶金額為1000元，於開戶後隨即
      提款1000元，餘額為零元，此有該銀行存款（存摺）往來
      明細表附卷可稽，（97年度偵字第11209 號卷第17、19頁
      ，97年度偵字第9244號卷第13頁、97年度偵字第7099號卷
      第11頁），另前開臺灣銀行帳戶雖係96年11月9 日開設，
      開戶金額為7500元，但於同年月16日即將帳戶內之金額提
      領一空，餘額為零元，該帳戶迄於97年4 月25日被害人被
      騙匯款之前，即未再使用或有何存提記錄，臺北富邦銀行
      於97年2 月27日設立帳時存入金額1000元，陸續領款至同
      年3 月20日僅餘44元，迄97年4 月25日止則未再有存提記
      錄（見桃園地方法院檢察署97年度偵字第22613 號卷第31
      頁），是以被告於97年4 月24日、25日之二日內密集開立
      金融機構新帳戶（第一銀行、華南銀行、國泰世華銀行、
      稻江商業銀行），已與一般常情有違，且於所失竊之金融
      機構之新、舊帳戶適又均未有存款金額或僅餘零數款項（
      臺灣銀行、第一銀行、華南銀行、國泰世華銀行，臺北富
      邦銀行餘額44元，未失竊之稻江商業銀行則內有100 元存
      款），未免過於巧合而生疑竇？
（七）被告雖辯稱：上開系爭帳戶係伊母告知擬將銀行存款交予
      其投資基金，伊始規劃於居家附近開立上開帳戶，以增加
      基金選擇機會，並便於分開管理云云，證人即被告之母陳
      文質於原審審理時亦附合被告說詞證稱：係其要求被告甲
      ○○去開設上開新帳戶作為基金帳戶，由其提供其所有之
      美金定期存單內之資金供被告操作基金云云，並提出臺灣
      銀行外匯定期存款單二張以實其說（原審卷一第59、128
      、129 、130 頁），然證人陳文質所有之該臺灣銀行外匯
      定期存款單二張，各為25001.5 美金、存款期間為96年8
      月2 日至96年9 月2 日，36000.8 元美金、存款期間為97
      年6 月5 日至97年9 月5 日，迄於97年10月27日證人陳文
      質到院結證前均尚未解約提款，亦據證人陳文質於原審結
      證無訛（原審卷一第130 頁），準此，若該二張臺灣銀行
      外匯定期存款單係作為提供被告操作基金使用之資金，何
      以於被告開設上開專用基金帳戶時，未予一併解約匯入該
      帳內或於開戶時一併辦理基金之相關申請？抑且，上開國
      泰世華銀行亦函覆陳稱被告於申請開立帳戶時，並無辦理
      信託基金之相關業務等語，有國泰世華銀行97年11月7 日
      國世德安字第097000121 號函在卷足憑（原審卷一第161
      頁），則被告所辯及證人陳文質證述上開帳戶係作為基金
      帳戶云云，核屬卸責與迴護之詞，均委無可採。
（八）綜上所述，被告前揭辯稱系爭帳戶帳戶提款卡及密碼因遺
      失而遭詐欺集團利用云云，悖離於常情，與事實不符，顯
      屬卸責之詞，不足採信。至於被告及其辯護人辯稱：被告
      之母頗有積蓄，供應被告花費無匱虞，其應不至於販賣金
      融機構帳戶之存摺、提款卡及密碼及其兄長亦曾遭詐欺集
      團行詐，進而幫助警方查獲提供詐欺金融帳戶之人云云，
      均與被告將其金融機構帳戶之存摺、提款卡及密碼提供詐
      欺集團之人施詐無直接必然關係，渠等聲請傳喚證人即被
      告之兄王天沛證明被告協助破獲詐欺集團已知交付銀行帳
      戶存摺、提款卡必為警查獲云云，本院認為與待證事實無
      必要關聯，且被告犯行事證已甚明確，並無傳喚必要，附
      此敘明。
（九）按金融機構接受客戶申請一般存款帳戶之現況，絕大多數
      不須任何條件，亦無須任何費用，即任何人均可辦理金融
      帳戶存摺及提款卡使用，如無特殊理由，實無借用他人提
      款卡使用之必要；而金融提款卡關乎存款人個人財產權益
      之保障，倘有不明之金錢來源，甚而攸關個人法律上之責
      任，其專有性甚高，除非本人、與本人具有信賴關係或其
      他特殊原因，難認有何流通使用之可能，一般人均有妥為
      保管防阻他人任意使用之認識；縱使特殊情況偶有交付他
      人使用之需，亦必然深入瞭解用途及合理性後，再行提供
      以使用，方符常情。且該等專有物品如落入不明人士手中
      ，而未加以闡明正常用途，極易被利用為與財產有關之犯
      罪工具，此為吾人依一般生活認知所易於體察之常識。又
      有犯罪意圖者，不使用自己之帳戶，竟借用他人之帳戶，
      則客觀上可預見其目的，係供為某筆資金之存入，後再行
      領出之用，且該筆資金之存入及提領過程係有意隱瞞其流
      程或避免行為人身分曝光之用意，一般人本於一般認知能
      力均甚易於瞭解。而一般詐欺集團即常以向不特定人收購
      或租、借用金融帳戶提款卡（含密碼）之方法而從事如同
      本案之詐欺犯罪模式，報章、雜誌、電視亦常有報導。查
      被告為成年人，並非無社會經驗之人，明知提款卡及密碼
      等有關個人財產、身分之物品，倘淪落於不明人士手中，
      極易被利用為與財產有關之犯罪工具，竟願將其提款卡（
      含密碼）交付予與其身分上不具密切關係之人，顯然對於
      該帳戶將作為不法使用，有所認知，是雖卷內事證並無積
      極證據證明被告知悉該詐欺正犯將如何犯罪，而無法於本
      件認定被告有與該詐欺集團實施詐欺犯行之共同犯意聯絡
      ，惟按刑法之故意犯，可分為確定故意與不確定故意，所
      謂不確定故意，指行為人對行為之客體，或行為預見之結
      果，不能具體確定，但認許其犯罪事實能發生之故意。刑
      法第13 條 第2 項明定：「行為人對於構成犯罪之事實，
      預見其發生而其發生並不違背其本意者，以故意論」，即
      屬不確定之故意。被告既對金融帳戶交付他人使用，可能
      遭持以從事財產犯罪有所認知，其有幫助他人犯詐欺取財
      罪之不確定犯罪故意甚明。綜上，本件事證明確，被告犯
      行堪以認定，應依法論科。
三、按刑法上之幫助犯，係對於犯罪與正犯有共同之認識，而以
    幫助之意思，對於正犯資以助力，而未參與實施犯罪之行為
    者而言，最高法院75年度臺上字第1509號、88年度臺上字第
    1270號判決意旨參照。被告基於幫助詐欺之不確定故意，提
    供帳戶對於詐欺正犯資以助力，核其所為，係犯刑法第30條
    第1 項、第339 條第1 項之幫助詐欺取財罪。被告以單一交
    付上開5 個帳戶提款卡及密碼之行為，幫助詐欺集團成員詐
    得附表所示被害人等人之財物，係一行為而觸犯數罪名，為
    想像競合犯，應依刑法第55條前段從一重之幫助詐欺取財罪
    處斷。又檢察官除附表編號2 、3 、4 、5 所示之犯行已起
    訴外，其餘同附表各編號所示之犯行均未起訴，惟此部分與
    已起訴部分有想像競合犯之裁判上一罪關係，為起訴效力所
    及，本院仍得併予審理。被告基於幫助之犯意，提供帳戶予
    他人實施詐欺取財行為，並未參與構成要件行為，為幫助犯
    ，爰依刑法第30條第2 項減輕其刑。
四、原審因認被告罪證明確，依刑法第30條第1 項、第339 條第
    1 項之規定，審酌被告提供其所有之金融帳戶存摺、金融卡
    、密碼予不法詐騙集團使用，所為已影響社會正常交易安全
    ，增加被害人尋求救濟之困難，並使犯罪之追查趨於複雜，
    危害社會甚鉅，暨其犯罪動機、目的、手段、生活狀況、智
    識程度，犯後仍矢口否認犯行等一切情狀，量處有期徒刑五
    月，並諭知易科罰金之折算標準，認事用法，核無不合，量
    刑亦屬妥適，被告上訴意旨，仍執陳詞，空言否認犯罪，為
    無理由，應予駁回。
據上論斷，應依刑事訴訟法第368條，判決如主文。
本案經檢察官張熙懷到庭執行職務。
中    華    民    國    98    年    12    月    24    日
                  刑事第十九庭審判長法  官  葉騰瑞
                                    法  官  潘翠雪
                                    法  官  彭政章
以上正本證明與原本無異。
不得上訴。
                                    書記官  杜宜寧
中    華    民    國    98    年    12    月    24    日
附錄：本案論罪科刑法條全文
中華民國刑法第339條
（普通詐欺罪）
意圖為自己或第三人不法之所有，以詐術使人將本人或第三人之
物交付者，處5 年以下有期徒刑、拘役或科或併科1 千元以下罰
金。
以前項方法得財產上不法之利益或使第三人得之者，亦同。
前二項之未遂犯罰之。
附表：
┌──┬────┬────┬───┬──────┬────┬────┬─────┬────┐
│編號│受騙時間│匯款時間│被害人│詐騙方式    │轉帳地點│匯款金額│匯入帳號  │偵查卷別│
├──┼────┼────┼───┼──────┼────┼────┼─────┼────┤
│    │97年4 月│97年4 月│丙○○│詐騙集團成員│高雄市第│新台幣（│第一商業銀│97偵字  │
│ 1. │25 日晚 │25日晚上│      │撥打電話給被│一銀行自│下同）7 │行東湖簡易│11209號 │
│    │上10時許│10 時32 │      │害人，佯稱買│動櫃員機│萬5000元│型分行（臺│（併案）│
│    │        │分許    │      │演唱會自動扣│        │及2000元│北市民權東│        │
│    │        │        │      │款的門票有誤│        │        │6 段485號 │        │
│    │        │        │      │，要求前往自│        │        │）、帳號：│        │
│    │        │        │      │動櫃員機重新│        │        │000-0000  │        │
│    │        │        │      │輸入轉帳門票│        │        │0000000 、│        │
│    │        │        │      │才有辦法取得│        │        │戶名：王天│        │
│    │        │        │      │，致被害人陷│        │        │浚        │        │
│    │        │        │      │於錯誤，至自│        │        │          │        │
│    │        │        │      │動櫃員機操作│        │        │          │        │
│    │        │        │      │，將金額匯入│        │        │          │        │
│    │        │        │      │詐騙集團所使│        │        │          │        │
│    │        │        │      │用之帳戶    │        │        │          │        │
├──┼────┼────┼───┼──────┼────┼────┼─────┼────┤
│    │97年4 月│97年4 月│寅○○│詐騙集團成員│高雄縣鳥│9999元  │臺灣銀行東│97年偵字│
│ 2. │25 日晚 │25日晚上│      │撥打電話給被│松鄉仁美│        │湖分行（臺│第8897號│
│    │上10時許│11 時04 │      │害人，佯稱年│村學堂路│        │北市內湖區│        │
│    │        │分許    │      │代售票系統之│89-1號仁│        │成功路5段 │        │
│    │        │        │      │付費方式錯誤│美郵局自│        │458 號）、│        │
│    │        │        │      │，恐資料外洩│動櫃員機│        │帳號：    │        │
│    │        │        │      │，要求前往自│        │        │00000000  │        │
│    │        │        │      │動櫃員機轉帳│        │        │3097      │        │
│    │        │        │      │查詢，致被害│        │        │          │        │
│    │        │        │      │人陷於錯誤，│        │        │          │        │
│    │        │        │      │而將金錢匯入│        │        │          │        │
│    │        │        │      │詐騙集團使用│        │        │          │        │
│    │        │        │      │之帳戶      │        │        │          │        │
├──┼────┼────┼───┼──────┼────┼────┼─────┼────┤
│    │97年4 月│97年4 月│戊○○│詐騙集團成員│新竹市光│2萬2217 │臺灣銀行東│97年偵字│
│ 3. │25 日晚 │25日晚上│      │撥打電話給被│復一路一│元及7783│湖分行（臺│第8897號│
│    │上11時許│11 時38 │      │害人，佯稱先│段681號 │元      │北市○○路│        │
│    │        │分許及同│      │前在興奇科技│合作金庫│        │5段458號）│        │
│    │        │日晚上11│      │購物，誤設定│自動櫃員│        │、帳號：00│        │
│    │        │時44 分 │      │為分期付款，│機      │        │0-000000  │        │
│    │        │許      │      │要求前往自動│        │        │003097    │        │
│    │        │        │      │櫃員機操作撤│        │        │          │        │
│    │        │        │      │銷分期付款，│        │        │          │        │
│    │        │        │      │致被害人陷於│        │        │          │        │
│    │        │        │      │錯誤，而依指│        │        │          │        │
│    │        │        │      │示將金錢匯入│        │        │          │        │
│    │        │        │      │詐騙集團使用│        │        │          │        │
│    │        │        │      │之帳戶      │        │        │          │        │
├──┼────┼────┼───┼──────┼────┼────┼─────┼────┤
│    │97年4 月│97年4 月│庚○○│詐騙集團成員│合作金庫│2萬9988 │華南商業銀│97年偵字│
│ 4. │26 日下 │26日下午│      │撥打電話給被│花蓮分行│元      │行東湖分行│第9244號│
│    │午2時許 │5 時59分│      │害人，佯稱先│自動櫃員│        │（地址：臺│        │
│    │        │許      │      │前在雅虎奇摩│機      │        │北市內湖區│        │
│    │        │        │      │購物，誤設定│        │        │成功路5段 │        │
│    │        │        │      │為分期付款，│        │        │456號1樓）│        │
│    │        │        │      │要求前往自動│        │        │、帳號：  │        │
│    │        │        │      │櫃員機操作取│        │        │000-0000  │        │
│    │        │        │      │消，致被害人│        │        │00000000號│        │
│    │        │        │      │陷於錯誤，依│        │        │          │        │
│    │        │        │      │指示將金錢轉│        │        │          │        │
│    │        │        │      │帳致詐騙集團│        │        │          │        │
│    │        │        │      │使用之帳戶  │        │        │          │        │
├──┼────┼────┼───┼──────┼────┼────┼─────┼────┤
│    │97年4 月│97年4 月│己○○│詐騙集團成員│桃園市春│7828元  │國泰世華商│97年偵字│
│ 5. │26 日某 │26日下午│      │撥打電話給被│日路1360│        │業銀行德安│第7099號│
│    │不詳時間│1時22 分│      │害人，佯稱先│號水汴頭│        │分行（地址│、      │
│    │        │許      │      │前購物誤設定│郵局自動│        │：臺北市內│97年偵字│
│    │        │        │      │為分期付款，│櫃員機  │        │湖區○○路│第16417 │
│    │        │        │      │要求前往自動│        │        │4段141號）│號（併案│
│    │        │        │      │櫃員機操作，│        │        │、帳號：  │）      │
│    │        │        │      │故被害人陷於│        │        │000-0000  │        │
│    │        │        │      │錯誤，依指示│        │        │00000000號│        │
│    │        │        │      │將錢匯入詐騙│        │        │          │        │
│    │        │        │      │集團所使用之│        │        │          │        │
│    │        │        │      │帳戶        │        │        │          │        │
├──┼────┼────┼───┼──────┼────┼────┼─────┼────┤
│    │97年4 月│97年4 月│乙○○│詐騙集團成員│華南銀行│2萬6000 │華南商業銀│板檢97年│
│ 6. │26 日下 │26日晚上│      │撥打電話給被│台中港分│元      │行東湖分行│偵字第  │
│    │午4時許 │7時01 分│      │害人，佯稱係│行自動櫃│        │（地址：臺│21390號 │
│    │        │許      │      │東森購物客服│員機    │        │北市內湖區│（併案）│
│    │        │        │      │人員，因被害│        │        │成功路5段 │        │
│    │        │        │      │人於先前轉帳│        │        │456號）、 │        │
│    │        │        │      │付款時，操作│        │        │帳號：    │        │
│    │        │        │      │錯誤而誤設定│        │        │000-0000  │        │
│    │        │        │      │為12期付款，│        │        │00000000號│        │
│    │        │        │      │須依指示至自│        │        │          │        │
│    │        │        │      │動櫃員機再為│        │        │          │        │
│    │        │        │      │變更之設定，│        │        │          │        │
│    │        │        │      │致被害人陷於│        │        │          │        │
│    │        │        │      │錯誤，而依指│        │        │          │        │
│    │        │        │      │示將金錢匯入│        │        │          │        │
│    │        │        │      │詐騙集團使用│        │        │          │        │
│    │        │        │      │之帳戶中    │        │        │          │        │
├──┼────┼────┼───┼──────┼────┼────┼─────┼────┤
│    │97年4月 │97年4月 │巳○○│詐騙集團成員│苗栗縣苗│1010元  │華南商業銀│97年偵字│
│ 7. │26日中午│26日晚上│      │撥打電話給被│栗市南勢│        │行東湖分行│第16417 │
│    │12時30分│7時29分 │      │害人，稱其為│里坪頂東│        │（臺北市內│號（併案│
│    │許      │許      │      │奇摩網路購物│14-1號，│        │湖區○○路│）、    │
│    │        │        │      │中心，因被害│苗栗大坪│        │5段456號）│桃檢97偵│
│    │        │        │      │人誤設約定轉│頂中華郵│        │、帳號：  │22074 號│
│    │        │        │      │帳，每個月會│政自動櫃│        │000-000000│（併案）│
│    │        │        │      │固定扣除款項│員機    │        │270911    │        │
│    │        │        │      │，要被害人至│        │        │          │        │
│    │        │        │      │自動櫃員機取│        │        │          │        │
│    │        │        │      │消，被害人因│        │        │          │        │
│    │        │        │      │陷於錯誤，而│        │        │          │        │
│    │        │        │      │依指示將金錢│        │        │          │        │
│    │        │        │      │匯入詐騙集團│        │        │          │        │
│    │        │        │      │使用之帳戶中│        │        │          │        │
├──┼────┼────┼───┼──────┼────┼────┼─────┼────┤
│    │97年4月 │97年4月 │辛○○│詐騙集團成員│高雄縣五│1萬7011 │華南商業銀│桃檢97偵│
│ 8. │26日下午│26日晚上│      │打電話給被害│甲一路  │元      │行東湖分行│22074 號│
│    │5時30分 │6時31 分│      │人，自稱為東│100 號玉│        │（臺北市內│（併案）│
│    │許      │許      │      │森服務員告知│山銀行自│        │湖區○○路│        │
│    │        │        │      │被害人購物時│動櫃員機│        │5段456號）│        │
│    │        │        │      │是以現金付清│        │        │、帳號：  │        │
│    │        │        │      │，因設定錯誤│        │        │000-000000│        │
│    │        │        │      │而多以信用卡│        │        │0000000000│        │
│    │        │        │      │分期，要被害│        │        │          │        │
│    │        │        │      │人至自動櫃員│        │        │          │        │
│    │        │        │      │機取消，致被│        │        │          │        │
│    │        │        │      │害人陷於錯誤│        │        │          │        │
│    │        │        │      │而將金錢匯入│        │        │          │        │
│    │        │        │      │詐騙集團使用│        │        │          │        │
│    │        │        │      │之帳戶      │        │        │          │        │
├──┼────┼────┼───┼──────┼────┼────┼─────┼────┤
│    │97年4月 │97年4月 │辰○○│詐騙集團成員│彰化縣和│9814元及│華南商業銀│97年偵字│
│ 9. │26日晚上│26日晚上│      │撥打電話給被│美鎮仁愛│2815元  │行東湖分行│第16417 │
│    │6時06分 │7時06分 │      │害人，自稱為│里道周路│        │（臺北市內│號（併案│
│    │許      │許      │      │奇摩網站興奇│和美郵局│        │湖區○○路│）、    │
│    │        │        │      │科技購物網女│自動櫃員│        │5段456號）│桃檢97偵│
│    │        │        │      │性職員，稱被│機      │        │、帳號：  │22074 （│
│    │        │        │      │害人買東西誤│        │        │000-0000  │併案）  │
│    │        │        │      │填分期付款，│        │        │000000000 │        │
│    │        │        │      │為避免重複扣│        │        │911       │        │
│    │        │        │      │款，因此要被│        │        │          │        │
│    │        │        │      │害人提供任何│        │        │          │        │
│    │        │        │      │一家銀行24小│        │        │          │        │
│    │        │        │      │時之客服專線│        │        │          │        │
│    │        │        │      │，被害人提供│        │        │          │        │
│    │        │        │      │元大銀行電話│        │        │          │        │
│    │        │        │      │，隨即有一自│        │        │          │        │
│    │        │        │      │稱元大銀行之│        │        │          │        │
│    │        │        │      │男子稱接獲奇│        │        │          │        │
│    │        │        │      │摩網站興奇科│        │        │          │        │
│    │        │        │      │技購物網之來│        │        │          │        │
│    │        │        │      │電要取消被害│        │        │          │        │
│    │        │        │      │人之分期付款│        │        │          │        │
│    │        │        │      │，要被害人至│        │        │          │        │
│    │        │        │      │自動櫃員機操│        │        │          │        │
│    │        │        │      │作，被害人因│        │        │          │        │
│    │        │        │      │此致陷錯誤，│        │        │          │        │
│    │        │        │      │而將金錢匯入│        │        │          │        │
│    │        │        │      │詐騙集團所使│        │        │          │        │
│    │        │        │      │用之帳戶    │        │        │          │        │
├──┼────┼────┼───┼──────┼────┼────┼─────┼────┤
│    │97年4月 │97年4月 │卯○○│詐騙集團成員│中華郵政│7123元  │國泰世華商│97年偵字│
│ 10 │26日下午│26日下午│      │撥打電話給被│自動櫃員│        │業銀行德安│第16417 │
│    │1時許   │1 時21分│      │害人，自稱東│機      │        │分行（台北│號（併案│
│    │        │許      │      │森購物人員，│        │        │市內湖區成│）、    │
│    │        │        │      │要解除分期付│        │        │功路4 段14│桃檢97偵│
│    │        │        │      │款，要求被害│        │        │1 號）、  │22074 號│
│    │        │        │      │人前往自動櫃│        │        │帳號：013-│（併案）│
│    │        │        │      │員機操作終止│        │        │269505號  │        │
│    │        │        │      │分期付款，因│        │        │（臺灣士林│        │
│    │        │        │      │此將金錢匯入│        │        │地方法院檢│        │
│    │        │        │      │詐騙集團所使│        │        │察署97年度│        │
│    │        │        │      │用之帳戶    │        │        │偵字第1617│        │
│    │        │        │      │            │        │        │4 號併辦意│        │
│    │        │        │      │            │        │        │旨書誤載為│        │
│    │        │        │      │            │        │        │上海商業銀│        │
│    │        │        │      │            │        │        │行）      │        │
│    │        │        │      │            │        │        │          │        │
├──┼────┼────┼───┼──────┼────┼────┼─────┼────┤
│    │97年4月 │97年4月 │子○○│詐騙集團成員│台北市萬│4538元  │國泰世華商│97年偵字│
│ 11 │26日中午│26日中午│      │撥打電話給被│華區西藏│        │業銀行德安│第16417 │
│    │12 時40 │12時59分│      │害人，自稱奇│路127 號│        │分行（台北│號      │
│    │分      │許      │      │摩拍賣人員，│華南銀行│        │市內湖區成│（併案）│
│    │        │        │      │稱被害人有一│雙園分行│        │功路4段141│        │
│    │        │        │      │筆拍賣購買交│自動櫃員│        │號）、帳號│        │
│    │        │        │      │易得標後前往│機      │        │：000-0000│        │
│    │        │        │      │便利商店付款│        │        │00000000  │        │
│    │        │        │      │取貨，但店員│        │        │          │        │
│    │        │        │      │將其貼成分期│        │        │          │        │
│    │        │        │      │付款帳單，要│        │        │          │        │
│    │        │        │      │求取消分期付│        │        │          │        │
│    │        │        │      │款業務，致被│        │        │          │        │
│    │        │        │      │害人陷於錯誤│        │        │          │        │
│    │        │        │      │，將金錢匯入│        │        │          │        │
│    │        │        │      │詐騙集團所使│        │        │          │        │
│    │        │        │      │用之帳戶    │        │        │          │        │
├──┼────┼────┼───┼──────┼────┼────┼─────┼────┤
│    │97年4月 │97年4月 │癸○○│詐騙集團成員│台中市西│2萬9989 │國泰世華商│97年偵字│
│ 12 │26日中午│26日下午│      │撥打電話給被│屯區何德│元      │業銀行德安│第16417 │
│    │12時25  │1時19分 │      │害人，自稱東│里甘肅路│        │分行（台北│號      │
│    │分許    │許      │      │森購物員工，│一段18號│        │市內湖區成│（併案）│
│    │        │        │      │稱與銀行對帳│1樓，全 │        │功路4段141│        │
│    │        │        │      │不符，並又有│家便利商│        │號）、帳號│        │
│    │        │        │      │自稱銀行人員│店國泰世│        │：000-0000│        │
│    │        │        │      │撥打電話給被│華銀行自│        │00000000  │        │
│    │        │        │      │害人，要被害│動櫃員機│        │          │        │
│    │        │        │      │人至自動櫃員│        │        │          │        │
│    │        │        │      │機操作取消定│        │        │          │        │
│    │        │        │      │期之分期付款│        │        │          │        │
│    │        │        │      │，致被害人陷│        │        │          │        │
│    │        │        │      │於錯誤將金錢│        │        │          │        │
│    │        │        │      │匯入詐騙集團│        │        │          │        │
│    │        │        │      │所使用之帳戶│        │        │          │        │
├──┼────┼────┼───┼──────┼────┼────┼─────┼────┤
│    │97年4月 │97年4月 │      │詐騙集團成員│羅東鎮興│2萬9983 │國泰世華商│97年偵字│
│ 13 │26日下午│26日下午│丁○○│撥打電話給被│東路69號│元      │業銀行德安│第16417 │
│    │1時27分 │1時27分 │      │害人，自稱東│，羅東郵│        │分行（台北│號      │
│    │前某不詳│許      │      │森購物台之服│局之自動│        │市內湖區成│（併案）│
│    │時點    │        │      │務人員，稱被│櫃員機  │        │功路4 段14│        │
│    │        │        │      │害人購物時將│        │        │1 號）、帳│        │
│    │        │        │      │簽名欄簽在分│        │        │號：013-26│        │
│    │        │        │      │期付款之格子│        │        │0000000000│        │
│    │        │        │      │內，要被害人│        │        │          │        │
│    │        │        │      │至郵局自動櫃│        │        │          │        │
│    │        │        │      │員機取消，致│        │        │          │        │
│    │        │        │      │被害人陷於錯│        │        │          │        │
│    │        │        │      │誤，依詐騙集│        │        │          │        │
│    │        │        │      │團之指示將金│        │        │          │        │
│    │        │        │      │錢匯入詐騙集│        │        │          │        │
│    │        │        │      │團所使用之帳│        │        │          │        │
│    │        │        │      │戶內。      │        │        │          │        │
├──┼────┼────┼───┼──────┼────┼────┼─────┼────┤
│    │97年4月 │97年4月 │午○○│詐騙集團成員│台北縣蘆│1萬0123 │國泰世華商│97年偵字│
│ 14 │26日下午│26日下午│      │撥打電話給被│洲市永樂│元      │業銀行德安│第16417 │
│    │2時許   │2時37分 │      │害人，自稱是│街29號之│        │分行（臺北│號      │
│    │        │許      │      │雅虎奇摩的賣│便利商店│        │市內湖區成│（併案）│
│    │        │        │      │家，稱在送達│自動櫃員│        │功路4段141│        │
│    │        │        │      │購買物品時，│機      │        │號）、帳號│        │
│    │        │        │      │被害人將簽收│        │        │：000-0000│        │
│    │        │        │      │單簽到分期付│        │        │00000000  │        │
│    │        │        │      │款，若不取消│        │        │          │        │
│    │        │        │      │，每個月都會│        │        │          │        │
│    │        │        │      │扣款等語，並│        │        │          │        │
│    │        │        │      │要被害人將玉│        │        │          │        │
│    │        │        │      │山銀行的客服│        │        │          │        │
│    │        │        │      │電話給他，由│        │        │          │        │
│    │        │        │      │其幫忙與玉山│        │        │          │        │
│    │        │        │      │銀行客服人員│        │        │          │        │
│    │        │        │      │聯繫，之後便│        │        │          │        │
│    │        │        │      │有一名自稱玉│        │        │          │        │
│    │        │        │      │山銀行客服人│        │        │          │        │
│    │        │        │      │員與被害人聯│        │        │          │        │
│    │        │        │      │絡，要被害人│        │        │          │        │
│    │        │        │      │至自動櫃員機│        │        │          │        │
│    │        │        │      │操作取消扣款│        │        │          │        │
│    │        │        │      │，使被害人陷│        │        │          │        │
│    │        │        │      │於錯誤，將金│        │        │          │        │
│    │        │        │      │錢匯入詐騙集│        │        │          │        │
│    │        │        │      │團所使用之帳│        │        │          │        │
│    │        │        │      │戶          │        │        │          │        │
├──┼────┼────┼───┼──────┼────┼────┼─────┼────┤
│    │97年4月 │97年4月 │丑○○│詐騙集團成員│龍華科技│1萬1159 │國泰世華商│97年偵字│
│ 15 │26日下午│26日下午│      │撥打電話給被│大學內自│元      │業銀行德安│第16417 │
│    │2時38分 │2時38分 │      │害人，稱奇摩│動櫃員機│        │分行（台北│號      │
│    │前某時點│許      │      │興奇科技購物│        │        │市內湖區成│（併案）│
│    │        │        │      │分期遭扣款，│        │        │功路4段141│        │
│    │        │        │      │要被害人依其│        │        │號）、帳號│        │
│    │        │        │      │指示去操作自│        │        │：000-0000│        │
│    │        │        │      │動櫃員機，致│        │        │00000000  │        │
│    │        │        │      │被害人陷於錯│        │        │          │        │
│    │        │        │      │誤，將金錢匯│        │        │          │        │
│    │        │        │      │入詐騙集團所│        │        │          │        │
│    │        │        │      │使用之帳戶  │        │        │          │        │
├──┼────┼────┼───┼──────┼────┼────┼─────┼────┤
│    │97年4 月│97年4 月│壬○○│詐騙集團成員│臺北富邦│3000元、│臺北富邦商│桃檢97偵│
│ 16 │25日晚上│25日晚上│      │撥打電話給被│銀行彰化│77000 元│業銀行內湖│第22613 │
│    │20時許  │21時17分│      │害人，佯稱網│分行    │、2000元│分行（台北│號      │
│    │        │、21時19│      │路購物扣款有│        │及17000 │市○○路3 │（併案）│
│    │        │分、21時│      │誤，要被害人│        │元（合計│段174 巷6 │        │
│    │        │45分、21│      │依其指示去操│        │9萬9000 │號）帳號：│        │
│    │        │時47分  │      │作自動櫃員機│        │元）    │0000000000│        │
│    │        │        │      │，致被害人陷│        │        │94876號   │        │
│    │        │        │      │於錯誤，將金│        │        │          │        │
│    │        │        │      │錢匯入詐騙集│        │        │          │        │
│    │        │        │      │團所使用之帳│        │        │          │        │
│    │        │        │      │戶          │        │        │          │        │
└──┴────┴────┴───┴──────┴────┴────┴─────┴────┘


司法院資訊處製作；財團法人民間司法改革基金會備份。
